【裁判字號】    94,訴,3500
【裁判日期】    950605
【裁判案由】    水利法
【裁判全文】
臺北高等行政法院裁定
                                     94年度訴字第03500號
原      告  大肚砂石股份有限公司
代  表  人  甲○○（董事長）
上列原告與被告經濟部間因水利法事件，原告不服行政院中華民
國94年8 月30日院臺訴字第0940087340號訴願決定，提起行政訴
訟，本院裁定如下：
    主  文
原告之訴駁回。
訴訟費用由原告負擔。
    理  由
一、按原告之訴，有起訴不合程式或不備其他要件之情形者，行
    政法院應以裁定駁回之，行政訴訟法第107 條第1 項第10款
    定有明文。又按訴願之提起，應自行政處分達到或公告期滿
    之次日起30日內為之；訴願之提起，以原行政機關或受理訴
    願機關收受訴願書之日期為準；訴願事件，提起訴願逾法定
    期間，應為不受理之決定，分別為訴願法第14條第1 項、第
    3 項及第77條第2 款前段所明定。從而，如原告提起訴願已
    逾法定期間，經訴願機關以逾法定期間為由而為不受理之決
    定，原告復提起撤銷訴訟或課予義務訴訟即不備須經合法訴
    願程序之要件，行政法院自得依首揭之規定，以裁定駁回原
    告之訴。
二、本件原告（行為時代表人為張勝雄，93年3 月18日變更為甲
    ○○，如原處分卷第1 至7 頁）於臺中縣烏日鄉烏溪大肚堤
    防1k+100河川區域內未經許可採取土石，經被告所屬水利署
    第三河川局於民國（下同）93年1 月30日15時前往取締，因
    已違反水利法第78條之1 第3 款之規定，被告乃依同法第92
    條之2 規定，以93年12月8 日經授水字第09320234080 號處
    分書，處以新臺幣500 萬元罰鍰（下稱原處分），原告不服
    ，提起訴願，遭決定不受理，遂提起本件行政訴訟。查原處
    分書係於93年12月8 日發文，於同年月10日送達原告之公司
    所在地臺中縣烏日鄉○○路344 之7 號，並由原告合法簽收
    ，有送達證書附於原處分卷宗可稽。計其提起訴願之法定期
    間，應自93年12月11日起算，扣除其在途期間4 日，至94年
    1 月13日（星期四，非休息日）即已屆滿，原告遲至94 年3
    月16日始將訴願書寄送被告收受，有行政院總收文日期條碼
    黏貼於訴願書可按，原告提起之訴願已逾30日之法定不變期
    間，至為顯然。
三、雖原告訴稱原告為法人，其代表人為甲○○，被告自應依行
    政程序法第69條第2 項規定向甲○○送達，而依當時甲○○
    之住所為臺中縣烏日鄉○○路928 巷58弄51號，原處分書未
    向該處送達顯不合法云云。惟按，對於法人為送達，依行政
    程序法第69條第2 項規定，固應向其代表人或管理人為之，
    然送達處所則為法人之事務所或營業所，除非必要時始得於
    會晤之處所或其住居所行之，亦經行政程序法第72條第2項
    規定甚明。本件原處分書之受送達人為「大肚砂石股份有限
    公司甲○○」，送達處所為「臺中縣烏日鄉○○路344 之7
    號」，並由原告以公司章簽收，有上開送達證書附於原處分
    卷宗可稽。其送達對象既為公司代表人，送達處所亦係公司
    所在地（有原告之公司變更登記表、原告對原處分不服所提
    起之訴願書可資佐證），即符合行政程序法有關送達之規定
    ，難謂原處分書之送達不合法。原告上開主張顯與相關規定
    不符，並非可採。
四、本件原告提起訴願既已逾30日之法定不變期間，已如前述，
    則訴願決定不受理，自無不合。原告復對之提起行政訴訟，
    顯非合法，揆諸首開說明，本件即應予以裁定駁回。
五、依行政訴訟法第107 條第1 項第10款、第104 條，民事訴訟
    法第95條、第78條，裁定如主文。
中    華    民    國    95    年     6    月    5     日
                  第一庭審判長法  官  王立杰
                              法  官  周玫芳
                              法  官  劉錫賢
上為正本係照原本作成。
如不服本裁定，應於送達後10日內向本院提出抗告狀（須按他造
人數附繕本）。
中    華    民    國    95    年     6    月    5     日
                              書記官  林佳蘋


司法院資訊處製作；財團法人民間司法改革基金會備份。
